臺灣彰化地方法院刑事判決　　　　　　　96年度易字第1014號
公　訴　人　臺灣彰化地方法院檢察署檢察官
被　　　告　甲○○
　　　　　　乙○○
　　　　　　　　　　號
上　1　人
選任辯護人 黃鼎鈞律師
　　　　　 陳銘傑律師
上列被告等因竊盜案件，經檢察官提起公訴（96年度偵字第5071
號），本院判決如下：
    主  文
甲○○共同攜帶兇器竊盜，累犯，處有期徒刑捌月。
乙○○共同攜帶兇器竊盜，處有期徒刑陸月，如易科罰金，以新
臺幣壹仟元折算壹日。
    犯罪事實
一、甲○○前於94年間，因施用第一級毒品案件，經本院以94年
    度訴字第329 號判處有期徒刑1 年確定；且於94年間，因另
    犯施用第二級毒品案件，經本院以94年度彰簡字第466 號判
    處有期徒刑4 月，並經本院合議庭以94年度簡上字第110 號
    駁回上訴確定。嗣前開2 罪經定其應執行刑為有期徒刑1 年
    3 月確定，入監執行後，甫於民國96年3 月18日縮短刑期執
    行完畢。緣甲○○與乙○○2 人，於96年5 月24日晚間，共
    乘1 部機車行經彰化縣彰化市○○路培元中學後方第2 公墓
    產業道路旁，見該處有白鐵製護欄杆，且四下無人，彼2 人
    因缺錢花用，經甲○○提議後，竟共同基於意圖為自己不法
    所有之犯意聯絡，於同日晚上10時30分許，由乙○○載同甲
    ○○至其位於彰化縣和美鎮○○路○ 段115 號公司處，借取
    客觀上具危險性足供兇器使用之扳手1 支，再返回上址，由
    乙○○在機車停放處負責把風，並由甲○○持該扳手1 支，
    以先扭轉護欄杆使彎曲後，再用力拔取之方式，竊取該處屬
    彰化市公所之白鐵製長型護欄杆4 支及短型護欄杆8 支【價
    值約新臺幣（下同）2,000 元】，得手後，彼2 人即將上開
    護欄杆裝入自備飼料袋內欲離開現場，適遭巡邏員警當場查
    獲，並扣得前揭扳手1 支及白鐵製長型護欄杆4 支、短型護
    欄杆8 支等物，始查悉上情。
二、案經彰化縣警察局彰化分局報請臺灣彰化地方法院檢察署檢
    察官偵查起訴。
    理  由
壹、證據能力部分：
    本案全部卷證所涵括之供述證據及非供述證據，公訴人、被
    告及選任辯護人均不爭執其證據能力，是後述所引用證據之
    證據能力均無疑義，合先敘明。
貳、本院論罪科刑部分：
一、上開犯罪事實，業據被告甲○○、乙○○2 人迭於警詢、偵
    查中及本院審理時坦承不諱，且互核相符，並經證人即彰化
    市公所工務課技士梁棟山於警詢及偵查中指證綦詳，復有贓
    物認領保管單1 紙及查獲照片8 張附卷可稽，暨扳手1 支扣
    案可資佐證，足徵被告2 人之自白與事實相符，堪以採信。
    本件事證已臻明確，被告2 人上開犯行堪予認定。
二、按刑法第321 條第1 項第3 款之攜帶兇器竊盜罪，係以行為
    人攜帶兇器竊盜為其加重要件，此所謂兇器，其種類並無限
    制，凡客觀上足以對人之生命、身體、安全構成威脅，具有
    危險性之兇器均屬之，且須行竊時攜帶此種具有危險性之兇
    器為已足，並不以攜帶之初有行兇之意圖為必要（參見最高
    法院79年臺上字第5253號判例要旨）。被告2 人共同竊取上
    開彰化市公所之白鐵製護欄杆時，係持用扣案扳手竊取，而
    該扳手係屬金屬材質且質重，並足以扭彎護欄杆，核屬客觀
    上足以傷害人之生命、身體之器械，顯為具有危險性之兇器
    。核被告2 人所為，係犯刑法第321 條第1 項第3 款之攜帶
    兇器竊盜罪。被告2 人就上開竊盜犯行，有犯意聯絡及行為
    分擔，為共同正犯。查被告甲○○前於94年間，因施用第一
    級毒品案件，經本院以94年度訴字第329 號判處有期徒刑1
    年確定；且於94年間，因另犯施用第二級毒品案件，經本院
    以94年度彰簡字第466 號判處有期徒刑4 月，並經本院合議
    庭以94年度簡上字第110 號駁回上訴確定。嗣前開2 罪經定
    其應執行刑為有期徒刑1 年3 月確定，入監執行後，甫於96
    年3 月18日縮短刑期執行完畢，有臺灣高等法院被告前案紀
    錄表1 份附卷可參，其受有期徒刑之執行完畢，5 年以內故
    意再犯本件有期徒刑以上之罪，為累犯，應依刑法第47條第
    1 項規定加重其刑。又依被告乙○○所提出之中華民國身心
    殘障手冊所示，被告乙○○殘障類別及等級固為「輕度智障
    」，惟經本院審之被告乙○○與甲○○係騎乘機車，行經上
    開處所時發覺有白鐵製護欄杆，因缺錢花用，認可變賣得款
    ，而由被告乙○○騎乘機車搭載被告甲○○先返回公司拿取
    扳手1 支，再返回上址，並由被告甲○○下手行竊，而被告
    乙○○則在旁機車停放處把風，衡之被告乙○○之上開行為
    ，與一般人行竊時之舉止並無差異，尚難見其行為時對外界
    事物之知覺、理會或判斷有何欠缺或較常人平均程度為減退
    之情形，另參諸被告乙○○於警詢、偵查及本院審理時，對
    於詢問事項均能對答如流，並針對被訴事實明確具體表示意
    見，足徵與一般正常人無太大差異，並無喪失或較普通人之
    平均程度顯然減退之情事，故被告乙○○於本件犯罪行為時
    ，其精神狀態尚無刑法第19條所規定之減輕事由，併此敘明
    。爰審酌被告2 人之素行（被告甲○○有多項前科，被告乙
    ○○前經判刑現在緩刑中）、犯罪之動機、目的、手段、參
    與程度，其等所竊取之上揭財物價值非鉅，被告乙○○係輕
    度智障之人（惟尚未達辨識行為違法或依其辨識而行為之能
    力顯著減低之程度），思慮欠佳，暨考量被告2 人犯後均能
    坦承犯行、態度良好，而所竊物品業經被害人取回等一切情
    狀，各量處如主文所示之刑，被告乙○○部分並諭知易科罰
    金之折算標準。至被告等持以行竊之上揭扳手1 支，係被告
    甲○○向公司借用之物，業據被告等供明在卷，非屬被告2
    人所有，爰不為沒收之諭知，併此敘明。
據上論斷，應依刑事訴訟法第299 條第1 項前段，刑法第28 條
、第321 條第1 項第3 款、第47條第1 項、第41條第1 項前段，
判決如主文。
本案經檢察官張尹敏到庭執行職務。
中　　華　　民　　國　　96　　年　　8 　　月　　16　　日
                  刑事第一庭          法  官  郭麗萍
以上正本證明與原本無異。
如不服本判決應於收受本判決後十日內向本院提出上訴書狀，其
未敘述上訴理由者，並得於提起上訴後十日內向本院補提理由書
狀（均須按他造當事人之人數附繕本）「切勿逕送上級法院」。
告訴人或被害人對於判決如有不服具備理由請求檢察官上訴者，
其上訴期間之計算係以檢察官收受判決正本之日期為準。
中　　華　　民　　國　　96　　年　　8 　　月　　17　　日
                                      書記官  張子涵
附錄本案論罪科刑法條全文：
中華民國刑法第321條
（加重竊盜罪）
犯竊盜罪而有左列情形之一者，處 6 月以上、 5 年以下有期徒
刑：
一  於夜間侵入住宅或有人居住之建築物、船艦或隱匿其內而犯
    之者。
二  毀越門扇、牆垣或其他安全設備而犯之者。
三  攜帶兇器而犯之者。
四  結夥三人以上而犯之者。
五  乘火災、水災或其他災害之際而犯之者。
六  在車站或埠頭而犯之者。
前項之未遂犯罰之。
